臺灣高等法院刑事裁定
110年度聲字第2424號
聲  請  人
即被告之母  劉正秋


被      告  黃照岡




選任辯護人  陳恒寬律師
            沈元楷律師
            劉仁閔律師    
上列聲請人因被告違反洗錢防制法等案件（本院110年度上重訴
字第24號），聲請具保停止羈押，本院裁定如下：
    主  文
黃照岡提出新臺幣伍佰萬元之保證金後，准予停止羈押，並自停
止羈押之日起限制出境、出海捌月，及限制住居於新北市○○區○○
街000號2樓之1。
    理  由
一、聲請意旨略以：
（一）檢察官所起訴被告黃照岡之罪名，均非三年以上、十年以
      下有期徒刑之重罪，且檢察官起訴之所謂犯罪所得雖達新
      臺幣（下同）1億元以上，然經原審審理結果，除多數起
      訴罪名均不另為無罪之諭知外，僅認定扣案2318萬1800元
      沒收，故原審所認定之犯罪所得，顯未逾1億元，故被告
      所涉者並非重罪，本無逃亡之動機；又檢察官起訴之罪名
      ，多已經原審法院判決無罪，就其中得易科罰金部分，被
      告已甘服而未上訴，並願儘速送請執行並繳納罰金。而就
      本件不得易科罰金部分，原審判處有期徒刑一年四月，惟
      被告自109年5月羈押迄今，其羈押期日已將逾一年二月，
      與原認判處之刑度，相差不遠，是被告更無逃亡之動機。
（二）被告及辯護人於原審傳喚之證人，均已於原審到庭並經交
      互詰問，故並無勾串之虞。至於本件檢察官於原審聲請傳
      喚之告訴人劉○貞、或其子林○彥，姑不論原審檢察官已經
      捨棄傳喚，且其二人經原審多次傳喚猶拒不到庭，其等證
      詞之可信度如何，不言可喻，況檢察官於本院是否續傳喚
      其二人，猶未可知，惟無論如何，被告均無從、亦無能力
      影響其二人之證詞，自亦無勾串之虞。
（三）因臺北看守所全面禁止家屬之一般接見，被告除與辯護人
      之接見受到限制外，亦無從與聲請人進行一般接見，於臺
      北看守所内因疫情而風聲鶴唳、人人自危之情形下，對於
      被告身心亦已造成負面影響。懇請基於人權保障之角度，
      准予被告具保停押。聲請人目前之身體狀況因心血管疾病
      而頗為不佳，血管阻塞率近百分之九十，被告於原審聲請
      具保停押時，亦已提出相關書證為憑。今因新冠肺炎疫情
      日益嚴峻，聲請人又居住於疫情重災區新北市，被告與聲
      請人相依為命，與其他親人亦早已無往來，別無其他親戚
      可照顧聲請人，亟待被告照顧，懇請准許具保停押，使被
      告得以於疫情肆虐之不可測情形中，照顧聲請人。
（四）至於原審固以被告有前科紀錄，認被告恐有反覆實施之虞
      而予預防性羈押，惟被告遭羈押時當初之種種時空背景條
      件，於現在已顯有不同，被告經原審判決，有部分已經甘
      服而不上訴，有部分則係經原審判決無罪還其清白，被告
      經此偵審教訓，且於疫情肆虐、母親亦已身體欠佳，需要
      照顧之情形下，並無意願，亦無能力再為犯行，懇請酌定
      足資擔保被告適當之具保金額，再輔以較高密度之至指定
      機關報到，或不可離開一定區域，或科技監控等諭知，給
      予被告交保之機會等語。
二、按被告及得為其輔佐人之人或辯護人，得隨時具保，向法院
    聲請停止羈押，刑事訴訟法第110條第1項定有明文。又許可
    停止羈押之聲請者，應命提出保證書，並指定相當之保證金
    額；指定之保證金額，如聲請人願繳納或許由第三人繳納者
    ，免提出保證書；許可停止羈押之聲請者，得限制被告之住
    居，刑事訴訟法第111條第1項、第3項、第5項亦定有明文。
    又依本章以外規定得命具保、責付或限制住居者，亦得命限
    制出境、出海，並準用第93條之2第2項及第93條之3至第93
    條之5之規定，刑事訴訟法第93條之6規定甚明。
三、經查，被告因違反洗錢防制法等案件，前經本院值日法官訊
    問後，認其犯罪嫌疑重大，有刑事訴訟法第101條第1項第1
    款之情形，非予羈押顯難進行審判，及具有刑事訴訟法第10
    1條之1第1項第7款之情形，有羈押之必要，裁定於110年5月
    20日起執行羈押，該案現仍於本院審理中。又被告經原審以
    109年度金重訴字第33號判決判處有期徒刑一年四月在案，
    其所涉洗錢防制法等罪之犯罪嫌疑顯屬重大，被告原羈押之
    原因仍繼續存在，惟本院審酌本案訴訟進度，及原審對被告
    所判處之刑度，認目前命具保並同時予以限制出境、出海，
    及限制被告住居於其居住地新北市○○區○○街000號2樓之1○○○
    ○○○○○○○○○○○○○），應得足以對被告形成拘束力，及確保日
    後審判、執行之進行，而可替代羈押之處分。再衡酌原判決
    認定被告所涉罪名、犯罪情狀、犯罪所生危害程度、家庭狀
    況、資力及被告所稱可提出之交保金額（見本院上重訴卷第
    316頁）等各節，准被告提出500萬元之保證金後，停止羈押
    ，並自上開停止羈押之日起限制出境、出海八月，及限制住
    居於其居所地。又因目前為新冠肺炎疫情升級為三級警戒期
    間，為避免命被告頻繁至派出所報到造成群聚等疫情擴散行
    為，不命被告至派出所報到，附此敘明。
四、爰依刑事訴訟法第121條第1項、第110條第1項、第111條第1
    項、第3項、第93條之6、第93條之2第2項，裁定如主文。　
中　　華　　民　　國　　110 　年　　7 　　月　　7 　　日
                  刑事第二十庭  審判長法　官  王復生
                                      法　官  張紹省
                                      法　官  遲中慧
以上正本證明與原本無異。
如不服本裁定，應於收受送達後五日內向本院提出抗告狀。
                                      書記官  鄭巧青
中　　華　　民　　國　　110 　年　　7 　　月　　7 　　日